臺灣高雄地方法院刑事附帶民事訴訟判決
原　　　告　林秀蘭
訴訟代理人　王世宗律師
被　　　告　黃春和
上列被告因傷害案件本院(100年度易字第1085號) ，經原告提起
附帶民事訴訟，請求損害賠償，本院判決如下：
    主  文
被告應給付原告新臺幣壹萬陸佰伍拾元。
原告其餘之訴駁回。
本判決第一項得假執行。
    事實及理由
一、原告主張：被告於民國100 年2 月18日下午6 時30分許，在
    高雄市○○區○○路132 號住處內，徒手拉扯原告之頭髮，
    搥打原告後腦部位，並將原告拖出門外，造成原告受有頭部
    挫傷之傷害，致原告受有醫藥費支出新臺幣（下同）650 元
    、精神損害（慰撫金）1,000,000 元之損害，爰依侵權行為
    之法律關係，提起本件附帶民事訴訟等語，並聲明：被告應
    給付原告1,000,650 元。被告則以：被告並無傷害原告之犯
    行等語置辯，答辯聲明：原告之訴駁回。
二、按附帶民事訴訟之判決，應以刑事訴訟判決所認定之事實為
    據，刑事訴訟法第500 條前段定有明文。本件被告有於100
    年2 月18日下午6 時30分許，在高雄市○○區○○路132 號
    住處內，徒手拉扯原告之頭髮，搥打原告後腦部位，將原告
    拖出門外，造成原告受有頭部挫傷之事實，業經本院100 年
    度易字第1085號刑事判決認定屬實，並依刑法第277 條第1
    項之傷害罪，判處被告拘役50日，如易科罰金，以1,000 元
    折算1 日在案，有上述刑事判決暨該案卷證資料可憑，原告
    主張援用上述刑事判決所認定之事實及證據，核屬有據，其
    關於遭受被告毆打成傷之主張，自堪信為真實。
三、次按因故意或過失，不法侵害他人之權利者，負損害賠償責
    任；不法侵害他人之身體、健康、名譽、自由、信用、隱私
    、貞操，或不法侵害其他人格法益而情節重大者，被害人雖
    非財產上之損害，亦得請求賠償相當之金額，民法第184 條
    第1 項前段、第195 條第1 項前段分別定有明文。本件被告
    故意毆打原告，致其受有前述傷害，原告自得依上開規定請
    求被告賠償因此所受損害。茲就原告所請求之各項金額是否
    准許，分述如下：
(一)醫療費用部分：原告請求醫療費用共計650 元，有健仁醫院
    受理家庭暴力事件驗傷診斷書、診斷證明書各1 紙、醫療費
    用收據5 紙在卷可憑（見本院100 年度司暫家護字第124 號
    影卷〈下稱司暫家護字影卷〉第3 頁、臺灣高雄地方法院檢
    察署100 年度他字第3046號卷第12頁、本院100 年度附民字
    第240 號卷〈下稱附民卷〉第31頁），本院依各該收據所載
    醫療費用類別，認各該費用均與本件傷害有因果關係，且屬
    醫療必要費用，原告此部分之請求，自屬有據。
(二)精神慰撫金部分：原告因遭被告毆打，致受有頭部挫傷之傷
    害，其精神及肉體自受有痛苦。又原告年齡45歲，婚姻狀況
    喪偶，教育程度為國中畢業，名下有房屋1 間、汽車1 輛等
    情，有警詢受詢問人基本資料表、戶籍查詢資料各1 紙、99
    年度稅務電子閘門財產所得調件明細表1 份在卷可查（見本
    院司暫家護字影卷第20頁、100 年度易字第1085號卷〈下稱
    易字卷〉第11頁、附民卷第14-15 頁）。被告之教育程度為
    國小肄業，年齡75歲，名下有房屋1 間、田賦9 筆、土地1
    筆、汽車2 輛等情，有戶籍查詢資料1 紙、99年度稅務電子
    閘門財產所得調件明細表1 份在卷可考（見本院易字卷第7
    頁、附民卷第18-21 頁）。本院審酌原告因上開傷害所受之
    精神痛苦程度，及兩造身分、收入、經濟情況等一切情狀，
    認原告請求慰撫金1,000,000 元，核屬過高，應以10,000元
    為適當。
四、從而，原告依侵權行為法律關係，請求被告給付10,650元，
    ，為有理由，應予准許；逾此部分之請求，則無理由，應予
    駁回。本件原告並未請求被告給付利息，而本件屬刑事附帶
    民事訴訟，無須徵收裁判費用，均毋庸審酌。又本判決主文
    第1 項就原告勝訴部分，所命被告給付之金額未逾500,000
    元，應依民事訴訟法第389 條第1 項第5 款之規定，依職權
    宣告假執行。
據上論結，本件原告之訴為一部有理由，一部無理由，應依刑事
訴訟法第502 條、第491 條第10款，民事訴訟法第389 條第1 項
第5 款，判決如主文。
中    華    民    國   100    年    8     月    30    日
                刑事第十六庭    法  官  林柏壽
以上正本係照原本作成。
如不服本判決應於收受本判決後10日內向本院提出上訴書狀，並
應敘述具體理由，如未敘述上訴理由者，應於上訴期間屆滿後20
日內補提理由書狀於本院（均須按他造當事人之人數附繕本）「
切勿逕送上級法院」。
中    華    民    國   100    年    8     月    30    日
                                書記官  洪嘉慧